臺灣臺中地方法院刑事判決　　　　　　　　　　　　九十三年度訴字第二三五五號
　　公　訴　人　臺灣臺中地方法院檢察署檢察官
　　被　　　告　甲○○
右列被告因毒品危害防制條例案件，經檢察官聲請簡易判決處刑（九十三年度毒偵字
第三○一五號），本院臺中簡易庭認不宜逕以簡易判決處刑（九十三年度豐簡字第六
四四號），移由本院刑事庭改依通常程序審理，嗣經被告於準備程序中就被訴事實為
有罪之陳述，經詢問被告及公訴人之意見後，由本院合議庭裁定由受命法官獨任進行
簡式審判程序審理，本院判決如左：
    主  文
甲○○施用第一級毒品，累犯，處有期徒刑捌月。
    事  實
一、甲○○前於民國（下同）八十九年間，因傷害案件，經本院臺中簡易庭於八十九
    年七月十二日以八十九年度中簡字第一○七二號判處有期徒刑三月，再本院於八
    十九年十二月十四日以八十九年度中簡上字第二三七號上訴駁回確定；復於同年
    ，因竊盜案，經臺灣高等法院臺中分院於九十年七月十七日以九十年度上易字第
    一○一一號判處有期徒刑一年二月確定；前開二罪由臺灣高等法院臺中分院於九
    十一年五月十五日以九十一年度聲字第三五九號裁定合併定應執行有期徒刑一年
    四月確定，嗣於九十一年十一月六日縮刑期滿執行完畢。甲○○另於八十九年間
    因施用毒品案件，經本院於八十九年一月十九日以八十九年度毒聲字第三五五號
    裁定，並送觀察勒戒後，認有繼續施用毒品之傾向，再經本院於八十九年二月二
    十一日以八十九年度毒聲字第一二三九號裁定令入戒治處所強制戒治，於九十年
    四月二日期滿，由臺灣臺中地方法院檢察署檢察官於九十年四月十九日以九十年
    度戒毒偵字第二○○號為不起訴處分確定。
二、詎甲○○於前開九十年度戒毒偵字第二○○號不起訴處分後五年內，復基於施用
    第一級毒品海洛因之犯意，於九十三年七月六日二十三時前七十二小時內之某時
    （起訴書誤載為六月三十日），在其位於臺中縣東勢鎮○○里○○路四五五之二
    號住處，以將第一級毒品海洛因摻水放入針筒內注射施打之方式，施用第一級毒
    品海洛因一次，嗣於九十三年七月六日二十三時許因甲○○另涉嫌搶奪罪嫌為警
    查獲，採尿送驗後，始查知上情。
三、案經臺中縣警察局東勢分局報告臺灣臺中地方法院檢察署檢察官聲請簡易判決處
    刑。
    理  由
一、右揭事實，業據被告於警詢、本院準備及簡式審判程序時坦承不諱，且查：
（一）被告於九十三年七月六日二十三時許在臺中縣警察局東勢分局第三組所採集之
      尿液，經送請中山醫學大學附設醫院篩檢結果呈鴉片代謝物陽性反應，復以Ｇ
      Ｃ／ＭＳ即氣相層析質譜儀分析法確認被告之尿液中確含嗎啡之陽性反應，有
      臺中縣警察局東勢分局尿液檢驗代號與真實姓名對照表、中山醫學大學附設醫
      院藥物濫用檢測中心九十三年七月十九日報告各一紙附卷可稽（見偵查卷第十
      四、十六頁）。海洛因係嗎啡經化學合成之半人工合成品，藥性倍於嗎啡，其
      經吸食或施打進入人體，藉人體解毒系統之代謝作用而分解成藥（毒）性較低
      之嗎啡，故於吸食或施打海洛因之煙毒嫌犯尿液中，可檢驗出嗎啡煙毒反應。
      另一般吸食或施打煙毒（或麻醉藥品）者，經人體代謝作用後，於八小時之內
      約有百分之八十量於尿液中排出，二十四小時後，續有約剩餘量之百分之九十
      再排出，七十二小時後仍有殘餘微量排出，吸食或施打者個人體質不同，其排
      出時間亦會有差異，尤其成癮者（抗藥性強）其於吸食一百二十小時內所採之
      尿液，配合較具公信力之儀器（如氣相質譜儀）仍可能被檢測出，此曾經憲兵
      司令部八十年三月二十五日（八○）鑑驗字第○九九九號函釋在案。參以目前
      施用毒品者以施用毒品海洛因最為常見，施用嗎啡者已甚少見，被告復自承係
      施用第一級毒品海洛因等語，有本院準備及簡式審判筆錄可考（見本院卷第二
      二、二六、二七頁），則被告之自白，核與前開說明、尿液檢驗結果均相符合
      ，堪予信採。
（二）被告前於八十九年間因施用毒品案件，經本院於八十九年一月十九日以八十九
      年度毒聲字第三五五號裁定，並送觀察勒戒後，認有繼續施用毒品之傾向，再
      經本院於八十九年二月二十一日以八十九年度毒聲字第一二三九號裁定令入戒
      治處所強制戒治，於九十年四月二日期滿，由臺灣臺中地方法院檢察署檢察官
      於九十年四月十九日以九十年度戒毒偵字第二○○號為不起訴處分確定等情，
      有臺灣臺中地方法院檢察署刑案資料查註紀錄表、臺灣高等法院被告全國前案
      紀錄表各一份在卷足憑，被告於不起訴處分確定後五年內，於九十三年七月六
      日二十三時前七十二小時內之某時施用第一級毒品海洛因一次之犯行，亦臻明
      確。
（三）綜上，本件事證明確，被告右開犯行，洵堪認定。
二、按海洛因係毒品危害防制條例第二條第二項第一款所定之第一級毒品，不得非法
    施用。是以：
（一）核被告於九十三年七月六日二十三時前七十二小時內之某時，施用第一級毒品
      海洛因，係犯毒品危害防制條例第十條第一項之施用第一級毒品罪。被告持有
      第一級毒品海洛因後，進而施用，其持有之低度行為應為施用之高度行為所吸
      收，不另論以持有第一級毒品罪。
（二）被告前於八十九年間，因傷害案件，經本院臺中簡易庭於八十九年七月十二日
      以八十九年度中簡字第一○七二號判處有期徒刑三月，再本院於八十九年十二
      月十四日以八十九年度中簡上字第二三七號上訴駁回確定；復於同年，因竊盜
      案，經臺灣高等法院臺中分院於九十年七月十七日以九十年度上易字第一○一
      一號判處有期徒刑一年二月確定；前開二罪由臺灣高等法院臺中分院於九十一
      年五月十五日以九十一年度聲字第三五九號裁定合併定應執行有期徒刑一年四
      月確定，嗣於九十一年十一月六日縮刑期滿執行完畢等情，有前開臺灣高等法
      院被告全國前案紀錄表、臺灣臺中地方法院檢察署刑案資料查註紀錄表各一份
      在卷可按，其受有期徒刑之執行完畢，五年以內再犯本件有期徒刑以上之罪，
      為累犯，依法加重其刑。
（三）爰審酌被告八十九年間因施用毒品案件，經本院裁定觀察勒戒、強制戒治，嗣
      由臺灣臺中地方法院檢察署檢察官以九十年度戒毒偵字第二○○號為不起訴處
      分確定，竟仍不知戒惕，再度違犯本件毒品危害防制條例第十條第一項之罪，
      無視於毒品對於自身健康之戕害及國家對於杜絕毒品犯罪之禁令；其犯罪之動
      機、目的單純；又施用毒品係自戕行為，犯罪手段平和，亦未因此而危害他人
      ，所生損害非大；再考之其於犯後坦承犯行，態度良好，並參諸施用毒品者均
      有相當程度之成癮性及心理依賴，其犯罪心態與一般刑事犯罪之本質並不相同
      ，應側重以適當之醫學治療及心理矯治處遇為宜等一切情狀，量處如主文所示
      之刑，以示懲儆。
據上論斷，應依刑事訴訟法第四百五十二條、第二百七十三條之一第一項、第二百九
十九條第一項前段，毒品危害防制條例第十條第一項，刑法第十一條前段、第四十七
條，判決如主文。
本案經檢察官乙○○到庭執行職務
中      華      民      國    九十三    年      十      月     十五     日
                                臺灣臺中地方法院刑事第十二庭
                                    法  官  劉  兆  菊
右正本證明與原本無異。
如不服本判決，應於送達後十日內向本院提出上訴狀（須附繕本），上訴於臺灣高等
法院臺中分院。
                                    書記官
中      華      民      國      九十三      年    十    月     十五     日
附錄論罪科刑法條
毒品危害防制條例第十條第一項
施用第一級毒品者，處六月以上五年以下有期徒刑。
